臺灣板橋地方法院刑事判決　　　　　　　94年度訴字第1386號
公　訴　人　臺灣板橋地方法院檢察署檢察官
被　　　告　甲○○
　　　　　　　　　　　2樓
上列被告因違反毒品危害防制條例案件，經檢察官提起公訴（94
年度毒偵字第2612號），被告於準備程序認罪，本院以簡式審判
程序判決如下：
    主  文
甲○○連續施用第一級毒品，累犯，處有期徒刑捌月，扣案之殘
渣袋只內之毒品海洛因殘渣（量微無法秤重）沒收銷燬，盛裝
上開毒品海洛因之殘渣袋只、分裝杓貳支、注射針筒支、分
裝袋拾只及含血跡衛生紙壹團均沒收；又施用第二級毒品，累
犯，處有期徒刑肆月。應執行有期徒刑拾月，扣案之殘渣袋只
內之毒品海洛因殘渣（量微無法秤重）沒收銷燬，盛裝上開毒品
海洛因之殘渣袋只、分裝杓貳支、注射針筒支、分裝袋拾
只及含血跡衛生紙壹團均沒收。
    事  實
一、甲○○前曾於民國92年間因賭博案件，經臺灣桃園地方法院
    判處有期徒刑四月確定，於93年2 月3 日易科罰金執行完畢
    。又其曾於90年間因施用毒品案件，經檢察官聲請本院裁定
    送觀察、勒戒後，認無繼續施用毒品傾向，於90年2 月13日
    執行完畢釋放，並由臺灣板橋地方法院檢察署檢察官於同日
    以90年度毒偵字第706 號不起訴處分確定在案。詎其猶不知
    悔改，復基於施用第一級毒品海洛因之概括犯意，自94年4
    月中旬某日起至同年5 月4 日上午8 時許止，均在其臺北縣
    中和市○○路581 巷31弄21之1 號2 樓住處，以針筒注射方
    式，連續施用第一級毒品海洛因多次。另又於94年5 月4 日
    晚上11時許為警採尿前96小時內某時，在其上址住處，施用
    第二級毒品安非他命1 次。嗣其於94年5 月4 日晚上8 時30
    分許，在臺北縣中和市○○路469 巷20號前為警查獲，在其
    身上扣得供施用毒品海洛因使用之分裝杓1 支，復於同日晚
    上9 時許，經其帶同警方至其上址住處，再扣得其持有之內
    有毒品海洛因殘渣（量微無法秤重）之殘渣袋3 只、供施用
    毒品海洛因使用之分裝杓1 支、注射針筒3 支、分裝袋30只
    、供注射施用毒品海洛因後擦拭血跡使用之含血跡衛生紙1
    團等物，並經警採尿送驗結果，驗有鴉片類嗎啡及安非他命
    類等藥物陽性反應，因而查獲其上開施用毒品之情。
二、案經臺北縣政府警察局中和分局報請臺灣板橋地方法院檢察
    署檢察官偵查起訴。
    理  由
一、按除被告所犯為死刑、無期徒刑、最輕本刑為三年以上有期
    徒刑之罪或高等法院管轄第一審案件者外，於第一次審判期
    日前之準備程序進行中，被告先就被訴事實為有罪之陳述時
    ，審判長得告知被告簡式審判程序之旨，並聽取當事人、代
    理人、辯護人及輔佐人之意見後，裁定進行簡式審判程序，
    刑事訴訟法第273 條之1 第1 項定有明文。經核本件被告甲
    ○○所犯係死刑、無期徒刑、最輕本刑為三年以上有期徒刑
    以外之罪，其於準備程序中就被訴事實為有罪之陳述，經法
    官告知簡式審判程序之旨，並聽取公訴人、被告之意見後，
    本院爰依首揭規定，合議裁定由受命法官獨任進行簡式審判
    程序，合先敘明。
二、右揭犯罪事實，業據被告甲○○於本院審理時供認不諱，復
    有其持有之內有毒品海洛因殘渣（量微無法秤重）之殘渣袋
    3 只、供施用毒品海洛因使用之分裝杓2 支、注射針筒3 支
    、分裝袋30只、供注射施用毒品海洛因後擦拭血跡使用之含
    血跡衛生紙1 團等物扣案、暨臺灣檢驗科技股份有限公司出
    具之被告「濫用藥物尿液檢驗報告」1 紙附卷足憑。又被告
    前曾於90年間因施用毒品案件，經檢察官聲請本院裁定送觀
    察、勒戒後，認無繼續施用毒品傾向，於90年2 月13日執行
    完畢釋放，並由臺灣板橋地方法院檢察署檢察官於同日以90
    年度毒偵字第706 號不起訴處分確定在案在案，亦有上開不
    起訴處分書及臺灣高等法院被告全國前案紀錄表等在卷可按
    。是被告於上開觀察、勒戒執行完畢釋放後，五年內在犯本
    件施用毒品犯行，罪證明確，應予依法論科。
三、核被告張清華上開所為，係犯毒品危害防制條例第10條第1
    項之施用第一級毒品及同條第2 項之施用第二級毒品等罪。
    其施用上開毒品前之持有毒品行為，應為施用之高度行為所
    吸收，不另論罪。又其所犯上開施用第一級毒品海洛因部分
    多次行為，時間密接，犯罪構成要件相同，顯係基於概括犯
    意反覆為之，應依連續犯規定論以一罪，並加重其刑。再其
    所犯上開二罪，犯意各別，行為互殊，所犯罪名不同，應予
    分論併罰。另被告前曾於92年間因賭博案件，經臺灣桃園地
    方法院判處有期徒刑四月確定，於93年2 月3 日易科罰金執
    行完畢，有臺灣高等法院被告全國前案紀錄表在卷可稽，被
    告前受有期徒刑執行完畢，於五年以內再犯本件有期徒刑以
    上之二罪，均為累犯，應依刑法第47條規定，遞加重其刑。
    爰審酌被告素行、對社會之危害、不知悔悟再犯施用毒品之
    情、施用毒品情節及其犯罪後坦承之態度等一切情狀，各量
    處如主文所示之刑，並定其應執行之刑。扣案之上開3 只殘
    渣袋內之毒品海洛因殘渣（量微無法秤重），係查獲之毒品
    ，依毒品危害防制條例第18條第1 項前段規定，不問屬於犯
    人與否，應予沒收銷燬；至扣案之盛裝上開毒品海洛因之殘
    渣袋3 只、分裝杓2 支、注射針筒3 支、分裝袋30只、含血
    跡衛生紙1 團等物，則係被告所有供施用毒品海洛因犯罪所
    用之物，業據被告供明在卷，惟尚非製造專供施用毒品使用
    ，故非屬毒品危害防制條例第18條第1 項前段規定之「專供
    施用毒品之器具」，應另依刑法第38條第1 項第2 款規定，
    併予宣告沒收。
據上論斷，應依刑事訴訟法第273 條之1 第1 項、第299 條第1
項前段，毒品危害防制條例第10條第1 項、第2 項、第18條第1
項前段、第23條第2 項，刑法第11條前段、第56條、第47條、第
51條第5款、第38條第1 項第2 款，判決如主文。
本案經檢察官李吉祥到庭執行職務
中　　華　　民　　國　　94　　年　　8 　　月　　30　　日
                    刑事第十九庭  法　官  彭  全  曄
以上正本證明與原本無異
如不服本判決應於送達後10日內向本院提出上訴狀
                                  書記官  梁  宜  庭
中　　華　　民　　國　　94　　年　　8 　　月　　30　　日
附錄本案論罪科刑法條全文：
毒品危害防制條例第10條
施用第一級毒品者，處 6 月以上 5 年以下有期徒刑。
施用第二級毒品者，處 3 年以下有期徒刑。
